NIBALDO ALFONSO PINO ARAYA

Data Scientist

- 🗎 04/octubre/1987
 - (+34) 722637820
- Calle de Quero 105, 7 Izq, Madrid, España
- in nibaldopinoaraya

 n.pino@uc.cl CyberIngeniero

Acerca de mi

Soy un profesional apasionado, curioso y ambicioso, dinámico, de mente abierta, y de ágil aprendizaje, con una fascinación particular por los desafíos y el conocimiento. Disfruto del trabajo en equipo y colaborativo. Tengo alrededor de 10 años de experiencia profesional, tanto en la Analítica de datos como en el mundo académico. Durante los últimos 5 años mi experiencia aborda el ámbito del análisis y modelado de datos, como también desarrollo e implementación de metodologías de IA para el sector asegurador, en donde me desempeño actualmente.

Experiencia Laboral

Senior Data Scientist

Deepsense

Marzo 2023 - Marzo 2023 ♦ Valencia - España

Recientemente, lideré diversos proyectos enfocados en analizar el comportamiento del turistas y optimizar recursos turísticos, como la Valencia Tourist Card, empleado habilidades en Python y AWS para el desarrollo y despliegue de soluciones efectivas. Como principales logros puedo destacar que el ultimo proyecto en donde participe activamente fue premiado recientemente por DigitalTurist23 y AIAMSUMMIT23, organizado por la patronal de empresas de tecnología española AMETIC y respaldado por el Ministerio de Asuntos Económicos y Transformación Digital a través de la Secretaria de Estado Digitalización e Inteligencia Artificial.

Consultor Estadístico

Universidad Autónoma de Chile

🗎 Septiembre 2022 - Presente

? Santiago de Chile

Mi principal tarea se enfoca en realizar los análisis estadísticos para distintas investigaciones que dirige el PhD. Gerson Ferrari para el departamento de Ciencias de la Salud.

Jefe de Modelos y Analytics

HDI Seguros

Agosto 2021 - Presente

♀ Santiago de Chile

Dentro de mi principal función se encuentra diseñar y mantener los distintos modelos actuariales (modelos de riesgo, demanda, propensión, entre otros) dentro de cada paso del ciclo de vida de la implementación de las metodologías y Algoritmos de IA, como también el desarrollo, Implementación y Mantención de Paneles de Información para la compañía.

Cursos y Certificaciones

Spark & Python for Big Data with Pyspark

⊞ Enero 2022

• Udemy

Full Stack Deep Learning

abril 2021

♀ UC Berkeley

Machine Learning Interpretable: interpretML v LIME

Febrero 2021

• Coursera

Tensorflow in Practice - Specialization

magasto 2020

• deeplearning.ai

Scrum Foundation Professional Certificate

₩ Julio 2020

• Certiprof

SQL for Data Science

University of California Davis

₩ Julio 2020

• Coursera

Non-Linear Modeling in R with GAMs

₩ Julio 2020

♀ DataCamp

Introducción a R Project: Una Aproximación Práctica Basada en Estadísticos Descriptivos y Visualización

⊞ Enero 2018

9 PUC - Chile

Actuario de Pricing

HDI Seguros

- ## Julio 2019 Julio 2021
- **9** Santiago de Chile
- Modelado: Diseño e implementación de modelos de riesgo y tarificación para distintos ramos de seguros generales, utilizando diversas herramientas de modelado, predictivo y de clasificación, mediante algoritmos de Machine Learning y Deep Learning.
- Reportería: Dentro de mis actividades habituales se encuentra la construcción de reportes para diferentes áreas de la compañía.

Formación Académica

Máster en Inteligencia Artificial

Universitat de Valencia

Actualmente

♥ Valencia

Máster en Full Stack Web Development

Universitat Politécnica de Catalunya

Mayo 2022 - Junio 2023

Barcelona

Máster en Estadísticas

Pontificia Universidad Católica de Chile

i Marzo 2018 - Diciembre 2020 ♥ Santiago de Chile

Analista Data Science con Python

Desafío Latam

H Julio 2019 - Julio 2020

9 Santiago de Chile

Diplomado en Estadísticas y Métodos Estadísticos

Pontificia Universidad Católica de Chile

Abril 2018 - Diciembre 2018

♀ Santiago de Chile

Profesor de Educación Media en Matemáticas e Informática Educativa

Universidad Católica Cardenal Raúl Silva Henríquez

2011 - 2015

9 Santiago de Chile

Ingeniería Civil en Computación e Informática

Universidad Tecnológica Metropolitana

2006 - 2010

9 Santiago de Chile

Herramientas

Python **PowerBI Qlikview** \mathbf{SQL} Spark Cloud **DevOps**

Fortalezas

Deep Learning Machine Learning Análisis de información Estadísticas Modelamiento matemático Simulación Análisis estadístico Visualizaciónes git AWS Computer Vision GCP Azure Docker Kubernetes Jenkins NLP

Idiomas

Español Ingles

